【裁判字號】    91,交簡上,7
【裁判日期】    920103
【裁判案由】    過失傷害
【裁判全文】
臺灣花蓮地方法院刑事判決                          九十一年度交簡上字第七號
    上  訴  人  臺灣花蓮地方法院檢察署檢察官
    被      告  甲○○
右列上訴人因被告過失傷害案件，不服本院花蓮簡易庭九十年度花交簡字第二○八號
中華民國九十一年五月二十二日第一審判決（聲請簡易處刑案號：臺灣花蓮地方法院
檢察署九十年度偵字第二六六三號），提起上訴，本院管轄之第二審合議庭判決如左
：
    主      文
上訴駁回。
    事實及理由
一、本案經本院審理結果，認第一審判決依過失傷害罪，判處被告甲○○拘役二十日
    ，如易科罰金以三百元折算一日，認事用法及量刑均無不當，應予維持，並引用
    第一審簡易判決書記載之事實、證據及理由。
二、茲補充理由如下：本件上訴意旨以告訴人丙○○認本件處理車禍之承辦警員有所
    偏袒，致事實未能釐清，並請求送車禍事故覆議委員會覆議為由，而提起上訴，
    固非無見。惟查，證人即原花蓮縣警察局花蓮分局自強派出所警員（現已調派至
    花蓮縣警察局後勤課）乙○○到庭證稱：本件車禍為伊至現場處理，到場時見告
    訴人倒在機車旁，被告在場，被告有承認肇事，當時車輛均未移動，並有散落物
    ，散落物旁有一刮地痕，距離路邊三公尺，伊均依照現場狀況製作現場圖，之前
    與被告及告訴人均不認識等詞（見本院卷第二一至二三頁），其所述內容核與道
    路事故調查報告表上所繪情形均相符，此有道路交通事故調查報告表一份、照片
    十二幀附卷可參，且本件亦查無證據顯示證人乙○○於處理車禍有何不當之處，
    故上訴意旨所指似嫌無據。次查，本件車禍之發生乃被告駕駛自小客車行經無號
    誌之交岔路口，未注意車前狀況，減速慢行，然告訴人亦因無照駕駛輕型機車行
    經無號誌之交岔路口，左方車未暫停讓右方車先行，兩者均有過失，且告訴人之
    過失較重，此經臺灣省花東區車輛行車事故鑑定委員會（下簡稱初議鑑定委員會
    ）鑑定，亦同此認定，此有初議鑑定委員會九十年十二月五日花鑑字第九○○五
    八三號函附之鑑定意見書在卷可參。又本院就本件車禍送臺灣省車輛事故覆議鑑
    定委員會（下簡稱覆議鑑定委員會）覆議，亦依原鑑定意見，認被告為本件車禍
    之肇事次因，告訴人為車禍之肇事主因，此有覆議鑑定委員會九十一年十月二十
    八日府覆議字第九一二一七○號函在卷可稽。況被告於警、偵訊及原審、本院訊
    問中，均坦承上開過失傷害犯行，其犯後態度應屬良好，按過失傷害罪之最高法
    定刑為六月之有期徒刑，故原審斟酌被告駕車之過失程度，告訴人與有過失，被
    告素無前科、告訴人受傷程度及其犯後態度等一切情狀後，判處拘役二十日，並
    得易科罰金，量刑上尚稱允當。末查，被告至今雖尚未賠償予告訴人，係因告訴
    人業已提起民事訴訟請求損害賠償，嗣經本院民事庭判決被告應給付告訴人新台
    幣十八萬五千八百零三元，此有本院九十一年度訴字第一五六號民事判決附卷可
    參，嗣告訴人不服提起上訴，現由臺灣高等法院花蓮分院審理中，被告對此表示
    均遵民事判決之內容賠償予告訴人，是被告雖尚未賠償，係因已循民事救濟途徑
    解決糾紛，被告應非無賠償之誠意。綜上所述，上訴意旨為無理由，應予駁回。
據上論斷，應依刑事訴訟法第四百五十五條之一第三項、第三百六十八條、第三百七
十三條，判決如主文。
本案經檢察官黃冠運到庭執行職務。
中      華      民      國    九十二    年      一      月      三      日
                              臺灣花蓮地方法院刑事庭
                                  審判長法官  陳淑媛
                                        法官  吳順龍
                                        法官  鄭培麗
右正本證明與原本無異。
本件不得上訴。
                                  法院書記官
中      華      民      國    九十二    年      一      月      六      日


司法院資訊處製作；財團法人民間司法改革基金會備份。
